

Gabriel Henrique Simões do Nascimento

Manaus, AM, Brasil, 21 anos

(92) 99522-6015

□ gabrielsimoesy@gmail.com

Im linkedin.com/in/gabrielhsimoes/

Perfil

Sou formado em Análise e Desenvolvimento de Sistemas pelo Centro Universitário Fametro e possuo 3 anos de experiência na área de tecnologia. Atuei como Analista de Tecnologia da Informação no Instituto de Tecnologia e Inovação Evereste entre 2022 e 2024, onde adquiri ampla experiência em tecnologias como Docker, Angular, Java, Node.js, Git, Joomla e ElasticSearch, com foco no desenvolvimento web e gestão de conteúdo. Sempre me dediquei a aplicar minhas habilidades em projetos inovadores, contribuindo para a criação de soluções eficientes e transformadoras.

Habilidades

- Tenho conhecimento em: Linguagem C, Angular, Javascript e Java.
- Experiência com: PHP, Joomla, Wordpress, Elasticsearch, Git e Github e Docker e PostgreSQL.
- Levantamento e documentação de requisitos.
- Modelagem de sistemas, arquitetura de software e criação de fluxos de trabalho
- Gestão de projetos

Formação Acadêmica

Curso de Análise e Desenvolvimento de Sistemas CENTRO UNIVERSITÁRIO FAMETRO | 2021 - 2023

Experiências

Analista de Tecnologia da Informação, Set 2023 - Presente

Instituto de Tecnologia e Inovação Evereste

 Realizei análise de sistemas, levantamento de requisitos e documentação técnica, além de gerenciar projetos de TI, definindo cronogramas e recursos.

Técnico em Programação, Fev 2022 - Set 2023

Instituto de Tecnologia e Inovação Evereste

 Realizei suporte técnico no desenvolvimento de sistemas web, auxiliando na codificação, testes e correção de bugs.

Estágio Desenvolvedor de Software, Out 2021 - Fev 2022

Instituto de Tecnologia e Inovação Evereste

- Contribuí para o desenvolvimento de aplicações web e suporte técnico, identificando e resolvendo bugs para garantir a estabilidade dos sistemas.
- Auxiliei na documentação de projetos e fluxos de trabalho, assegurando clareza nas especificações para futuras manutenções.